臺灣新竹地方法院刑事宣示判決筆錄　　　 94年度訴字第295號
公　訴　人　臺灣新竹地方法院檢察署檢察官
被　　　告　乙○○
指定辯護人　本院公設辯護人甲○○
上列被告因違反毒品危害防制條例案件，檢察官提起公訴（九十
三年度毒偵字第八五二、一三一五、一四六八、一五七六號），
及移送併案審理（九十四年度毒偵字第六七九號）後，聲請改依
協商程序而為判決，本院於中華民國九十四年八月二十六日下午
四時，在本院刑事第八法庭宣示判決，出席職員如下：
法官起立朗讀判決主文、犯罪事實要旨、處罰條文、附記事項，
及告以上訴限制、期間並提出上訴狀之法院，且諭知記載其內容
：
一、主  文：
    乙○○施用第一級毒品，處有期徒刑陸月，如易科罰金，以
    佰元折算壹日，扣案海洛因貳包（毛重分別為肆點伍、零
    點伍公克，管制條碼編號：000000000 ），均沒收銷燬。又
    連續施用第二級毒品，處有期徒刑月，如易科罰金，以
    佰元折算壹日，扣案安非他命壹包（毛重零點伍伍公克），
    沒收銷燬，安非他命吸食器貳組、殘渣袋個，均沒收。應
    執行有期徒刑玖月，如易科罰金，以佰元折算壹日，扣案
    海洛因貳包（毛重分別為肆點伍、零點伍公克，管制條碼編
    號：000000000 ）、安非他命壹包（毛重零點伍伍公克），
    均沒收銷燬，安非他命吸食器貳組、殘渣袋個，均沒收。
二、犯罪事實要旨：
  (一)乙○○前因施用毒品案件，經依本院九十二年度毒聲字第八
    ０六號裁定送觀察勒戒後，認無繼續施用毒品傾向，經臺灣
    新竹地方法院檢察署檢察官於民國九十三年二月二日以九十
    二年度毒偵字第九四五號為不起訴處分確定。
  (二)其於觀察勒戒執行完畢釋放後五年內，基於施用第一級毒品
    海洛因之犯意，於九十三年七月三十一日某時，在其位於新
    竹市○○路四三一巷六十二弄四號租屋處，以將海洛因放在
    香菸內吸食之方式施用第一級毒品海洛因，又另基於施用第
    二級毒品安非他命之概括犯意，自九十三年八月間某日起至
    九十四年三月三日某時止，以不詳頻率，在其位於新竹市○
    ○路四三一巷六十二弄四號、新竹市○○路三六五號二樓二
    ０三室租屋處，連續施用第二級毒品安非他命多次，其間分
    別於下列時間、地點為警查獲並扣得相關證物：
    1.九十三年八月一日晚上十一時三十分許，為警至乙○○中
      山路租屋處，經其同意搜索扣得其所有供施用安非他命所
      用之吸食器一組，及友人所寄放之海洛因二包（毛重分別
      為四點五公克、零點五公克，管制條碼編號：000000000
      ，九十三年度白保管字第一九二號）、海洛因分裝匙一支
      、海洛因研磨器一組、安非他命殘渣袋一個等物（九十三
      年度保管字第一一四五號）（九十三年度毒偵字第八五二
      號起訴）。
    2.九十三年十一月二日下午四時許，為警持本院核發之搜索
      票至乙○○前揭租屋處搜索，扣得不詳友人所有之吸食器
      一組、分裝袋三個、研磨砵一組（九十三年度保管字第一
      六０二號）（九十三年度毒偵字第一三一五號起訴）。
    3.九十三年十一月二十五日下午三時三十分許，為警持本院
      核發之搜索票至乙○○上開中山路租屋處搜索，扣得安非
      他命一包（毛重零點五五公克，九十三年度安保管字第四
      ０三號）、安非他命吸食器一組（九十三年度保管字第一
      七七三號）而查獲（九十三年度毒偵字第一四六八號起訴
      ）。
    4.九十三年十二月十四日晚上九時十分許，為警持本院核發
      之搜索票至乙○○上開中山路租屋處搜索，扣得MDMA一顆
      （其所涉持有MDMA部分經檢察官另行不起訴處分）、其所
      有供施用安非他命毒品所用之安非他命殘渣袋三個、吸食
      器一組（九十四年度保管字第一號）（九十三年度毒偵字
      第一五七六號起訴）。
    5.九十四年三月四日凌晨一時十五分許，為警持本院核發之
      搜索票至乙○○上開高翠路租屋處，扣得不詳友人所有之
      注射針筒二支、止血帶一條（九十四年度保管字第五二八
      號）（九十四年度毒偵字第六七九號併案）。
三、處罰條文：
    毒品危害防制條例第十條第一項、第二項。
四、被告如犯罪事實要旨(二)5.所載查獲之犯行初未經檢察官於起
    訴書起訴，然與起訴部分有連續犯之裁判上一罪關係，業經
    檢察官以九十四年度毒偵字第六七九號併案，並於本院準備
    程序以言詞擴張此部分之犯罪事實，本院自應均併予審理，
    附此敘明。
五、扣案海洛因二包（毛重分別為四點五公克、零點五公克，管
    制條碼編號：000000000，九十三年度白保管字第一九二號
    ），不問是否被告所有之物，均應依毒品危害防制條例第十
    八條第一項前段之規定宣告沒收銷燬，扣案安非他命一包（
    毛重零點五五公克，九十三年度安保管字第四０三號），亦
    應依毒品危害防制條例第十八條第一項前段之規定宣告沒收
    銷燬。扣案安非他命吸食器共二組、安非他命殘渣袋三個（
    九十三年度保管字第一七七三號、九十四年度保管字第一號
    ），均係被告所有供本件施用安非他命毒品所用之物，經被
    告供明在卷，應依刑法第三十八條第一項第二款宣告沒收。
    至其餘扣案之物，既非違禁物，又非被告所有供本件施用毒
    品犯行所用之物，均不諭知沒收，附此敘明。
六、協商判決除有刑事訴訟法第四百五十四條之四第一項第一款
    於本訊問程序終結前，被告撤銷協商合意或檢察官撤回協商
    聲請者；第二款被告協商之意思非出於自由意志者；第四款
    被告所犯之罪非第四百五十五條之二第一項所定得以協商判
    決者；第六款被告有其他較重之裁判上一罪之犯罪事實者；
    第七款法院認應諭知免刑或免訴、不受理者情形之一，及違
    反同條第二項「法院應於協商合意範圍內為判決；法院為協
    商判決所科之刑，以宣告緩刑或二年以下有期徒刑、拘役或
    罰金為限」之規定者外，檢察官與被告均不得上訴。
七、如有前項得上訴之情形，得自收受宣示判決筆錄送達之日起
    十日內，向本院提出上訴書狀，上訴於第二審法院。
中　　華　　民　　國　　94　　年　　8 　　月　　26　　日
                  刑事第三庭  書  記  官  吳尚文
                              法      官  黃美盈
以上正本證明與原本無異。
中　　華　　民　　國　　94　　年　　8　 　月　　29　　日
                      書  記  官  吳尚文
附錄本案論罪科刑法條全文：
毒品危害防制條例第十條
施用第一級毒品者，處六月以上五年以下有期徒刑。
施用第二級毒品者，處三年以下有期徒刑。
